臺灣高雄地方法院刑事裁定             100年度簡字第4246號
聲  請  人  臺灣高雄地方法院檢察署檢察官
被      告  鄭建忠
上列被告因傷害案件，本院於100年9月23日所為之判決原本及其
正本，茲發現有誤，應裁定更正如下：
    主  文
原判決之原本及其正本之附件「臺灣高雄地方法院檢察署檢察官
聲請簡易判決處刑書」，應更正如附件所示。
    理  由
一、按刑事判決，顯係文字誤寫，而不影響於全案情節與判決之
    本旨，其經宣示或送達者，得參照民事訴訟法第232 條規定
    ，由原審法院依聲請或本職權以裁定更正，司法院釋字第43
    號解釋可資參照。
二、本件原判決之原本及其正本之附件「臺灣高雄地方法院檢察
    署檢察官聲請簡易判決處刑書」，誤將「臺灣高雄地方法院
    檢察署檢察官100年度偵字第17085號聲請簡易判決處刑書」
    引用為附件，顯有誤寫、誤算或類此之顯然錯誤，惟不影響
    於全案情節與判決本旨，茲予以更正如附件所示。
三、依刑事訴訟法第220條裁定如主文。
中    華    民    國    100    年    10    月    6    日
                  刑事第三庭    法  官  陳奕帆
以上正本證明與原本無異。
如不服本裁定，應於收受送達後5 日內向本院提出抗告狀。
中    華    民    國    100    年    10    月    6    日
                                書記官  張義龍
附件：
臺灣高雄地方法院檢察署檢察官聲請簡易判決處刑書
                                    100年度偵字第18216號
    被      告  鄭建忠  男  40歲（民國○○年○月○○日生）
                        住臺北市○○區○○路一段737巷8弄
                          3號5樓
                        居屏東縣恆春鎮○○路324號
                        國民身分證統一編號：Ｚ000000000號
上列被告因傷害案件，業經偵查終結，認為宜聲請以簡易判決處
刑，茲將犯罪事實及證據並所犯法條，分敘如下：
            犯罪事實
一、鄭建忠於民國100年6月14日14時30分許，在高雄市○○區○
    ○路70號「鳳山火車站」站前右側廣場，與方永元、郭迪屏
    等人飲酒，席間鄭建忠、方永元一言不合，鄭建忠竟基於傷
    害他人身體之犯意，持一旁之石頭敲擊方永元之左耳後方部
    位，使之受有頭部外傷併左側耳後撕裂傷及頭皮血腫、腦震
    盪等傷害。
二、案經方永元訴由高雄市政府警察局鳳山局報告偵辦。
            證據並所犯法條
一、訊據被告鄭建忠坦承有動手毆打告訴人方永元不諱，惟否認
    有使用石頭之硬物，辯稱：我是徒手毆打告訴人云云，而其
    犯罪事實，業據告訴人指訴歷歷及證人郭迪屏、張清淥證述
    綦詳，並有國軍高雄總醫院附設民眾診療服務處診斷證明書
    乙紙附卷可按，被告犯嫌，洵堪認定。
二、核被告所為，係犯刑法第277條第1項之傷害罪嫌。
三、依刑事訴訟法第451條第1項聲請逕以簡易判決處刑。
四、至於告訴暨報告意旨另謂被告過程中有持磚塊欲砸倒在地上
    之告訴人，另持破碎酒瓶要刺向告訴人心臟之人體要害部位
    ，因警方趕抵現場而未得逞，因認被告係涉犯殺人未遂罪嫌
    云云。經查，告訴暨報告意旨謂被告行兇時有殺人之犯意，
    無非係以告訴人之指訴做為其論據基礎。惟查，被告當時並
    未持磚塊欲砸倒在地上之告訴人，手中亦無破碎酒瓶之事，
    業據證人郭迪屏證述綦詳，證人即到場處理之警員張清淥亦
    證稱：我抵達現場時是看到被告拿脫鞋丟告訴人，地面上沒
    有看到磚塊，酒瓶也都沒有破碎，更沒看到被告持破碎之玻
    璃酒瓶準備要刺向告訴人等語，故報告暨報告意旨對此恐有
    誤會。然刑法上之殺人罪與傷害罪之間，具有犯意層升之法
    律位階關係，此部分如審判上認應為殺人罪之有罪諭知，因
    實體法上屬於單純一罪，訴訟法上為單一訴訟客體，審判上
    無從分割，故不另為不起訴之處分。
    此  致
臺灣高雄地方法院
中    華    民    國   100    年    6     月    30    日
                       檢察官   鍾仁松
上正本證明與原本無異
中    華    民    國   100    年    7     月    13    日
                       書記官
參考法條：刑法第277條第1項。
中華民國刑法第277條
傷害人之身體或健康者，處三年以下有期徒刑、拘役或一千元以
下罰金。
犯前項之罪因而致人於死者，處無期徒刑或七年以上有期徒刑；
致重傷者，處三年以上十年以下有期徒刑。
附記事項：本件係依刑事訴訟法簡易程序辦理，法院簡易庭得不
傳喚被告、輔佐人、告訴人、告發人等出庭即以簡易判決處刑；
被告、被害人、告訴人等對告訴乃論案件如已達成民事和解而要
撤回告訴或對非告訴乃論案件認有受傳喚到庭陳述意見之必要時
，請即另以書狀向簡易法庭陳述或請求傳訊。